【裁判字號】    87,再易,8
【裁判日期】    900227
【裁判案由】    侵權行為損害賠償
【裁判全文】
臺灣臺南地方法院民事判決  八十七年度再易字第八號
    再審原  告  通盈通運股份有限公司
    法定代理人  洪信助
    再審被  告  甲○○
右當事人間請求侵權行為損害賠償事件，再審原告對於中華民國八十七年四月二十一
日本院八十六年度簡上字第一一五號確定判決提起再審之訴，本院判決如左：
    主      文
再審之訴駁回。
再審訴訟費用由再審原告負擔。
    事      實
甲、再審原告方面：
一、聲明：
    （一）原確定判決廢棄。
    （二）右廢棄部分，再審被告應給付再審原告新台幣（下同）十三萬四千二百零
          三元，及自起訴狀繕本送達翌日起至清償日止，按年息百分之五計算之利
          息。
    （三）再審及前審之訴訟費用由再審被告負擔。
二、陳述：
    （一）本件肇事後經台灣省台南區行車事故鑑定委員會第三十三次鑑定會議研議
          以肇事地點為涉有行車管制號誌交叉路口，號誌正常，二車不同行向，應
          有一方未依號誌指示行駛為肇事原因，二造均認定行向為綠燈，無其他佐
          證資料，未便鑑定，此有該委員會八十五年九月六日南鑑字第八五０二四
          一號函可稽，雖因鑑定單位因函送之資料不足未能鑑定，在此情形，若審
          判者未斟酌舉證者所舉證之客觀事實並依據經驗法則以推斷事實，並命被
          告提出間接反證以推翻原告之事證，即認原告之主張未盡舉證責任，其所
          為論斷即具有就足以影響於裁判之重要證物，漏未斟酌及適用法規錯誤之
          再審理由。
    （二）本件因已無法依鑑定而舉證，則就係何方闖紅燈之舉證責任，即應依肇事
          後之客觀事實，依經驗法則推定其主觀事實，且再審被告亦應提出間接反
          證，否則本件再審原告舉證之推定責任，即已盡舉證之責。而本件再審原
          告於原審主張依成功大學之鑑定報告所載；再審原告之受僱人莊順法該日
          駕車自台南出發時，沿路遇到紅燈即有停車，且在市區內並注意保持六十
          公里以下之行車限速，嗣後莊順法駕車從三時二十五分至三時四十分之事
          故發生時之十五分鐘內，行車速度介於五十公里至七十三公里…雖上開之
          時速偶有七十三公里之紀錄等語，鑑定人並未說明係在肇事前之何一時段
          或是在肇事時最後所顯示之速度為上揭之時速七十三公里。惟若係本次肇
          事最後之車速為時速七十三公里，則更可確定應係受僱人依行車速率之限
          制駕車穿越道路路口後，發現右後側之子車為再審被告甲○○駕駛之自小
          客車車頭所撞，為採取閃避之動作稍有加快，以致行車記錄器顯示車行時
          速達七十三公里，雖有逾越三公里之情形，惟此係為避免減輕危險時，一
          般駕駛人之正常反應，則本件肇事時，再審原告之受僱人莊順法駕駛之聯
          結車車速，鑑定人依科學之方法鑑定，應可確認均無超速之情形，當可清
          楚知悉莊順法當日在市區內隨時均注意遵守交通規則之行車速率限制，且
          在市區內並有停等紅燈之情形。再者，莊順法平日駕駛聯結車行駛肇事之
          台一線道路，對於路口紅綠燈之秒差甚為清楚，況斯時沿路大多採閃光號
          誌，設有紅燈之路口僅剩幾處，參以車禍當時為深夜，北向車流量不大，
          此何以在時速限制七十公里之路段，莊順法會將行車時速自七十公里降至
          五十公里之原因。又另案（八十五年訴字第一一四三號）原承辦法官與鑑
          定人聯絡之電話記錄，鑑定人亦明確說明依上開情形均為綠燈之機率亦屬
          存在，綜合上開客觀之事實，依經驗法則判斷，莊順法斯時駕車自無任何
          異常之情形。
    （三）本件再審原告於原審舉證下列事證，可以證明再審被告斯時駕車有超速，
          且異於正常之駕車習性，並且於訴外人中央產物保險公司請款理賠時，再
          審被告亦自認其應負較大之責任，詳述如下：
      １．再審被告駕駛之自小客車肇事後其車前之保險桿完好未有任何擦撞痕跡，
          但車頭上方之引擎蓋壓毀，左側前車車輪旁之車門損壞，由再審被告之車
          損情形，當係再審被告駕駛之自小客車之車頭全部衝入再審原告之受僱人
          莊順法所駕駛之母車與子車聯結器間之間距內所致。依一般原理，當再審
          原告之車輛以車速近六十至七十公里時速行進時，母子二車以聯結器相聯
          結之間距無形中已成甚小之細縫，若欲在瞬間衝入該間距內，必應以相當
          之高速，否則其自小客車前之保險桿必與母子車之車身擦撞且為其所彈出
          。是本件再審原告主張再審被告於肇事時高速行駛之客觀事實，並非無據
          ，再審原告當無對再審被告超速再負舉證之責。又原審確定判決理由第三
          前段先認為若有超速，僅係違反道路交通安全規則，與本件車禍無相當因
          果關係；後段復又認定並無證據證明再審被告超速，其前後理由並不一致
          ，又原審判決對於上開重要事證未予斟酌，判決理由顯有矛盾。
      ２．又按依一般駕車之經驗由支線駕車駛入在左前方有障礙物阻擋之幹線道路
          ，縱為綠燈，駕駛人應保持正常之速度駕車即可，不必以極高速近於失控
          之方式駕車穿越道路。而再審被告駕車至肇事路口，在左前方有障礙物視
          線不良之條件下，仍高速駕車自支線衝出幹線車道路口，且從肇事時，再
          審被告並未於現場留下任何煞車痕之客觀事實，可推知其非但漫不經心，
          未注意前方有莊順法駕駛之聯結車，正依正常速度駕車穿越交叉路口中央
          ，且再審被告亦應處於神智失控之狀況下，以致未能稍踩煞車而衝撞入聯
          結車之母子車聯結器內，此可從再審被告於肇事現場並無留有任何煞車痕
          可知。可見再審被告必定未遵守交通號誌，方會以異於正常之情形超速駕
          車。是依客觀證據顯示再審原告依此客觀證據顯可認定再審被告駕車闖紅
          燈為本件肇事之禍因，惟原審未斟酌全部卷證，亦未依再審原告主張之上
          開事證依職權為必要之調查，逕認再審原告未舉證，即係違反民事訴訟法
          第二百二十二條之規定，而有適用法規顯有錯誤之再審理由。
    （四）另參以中央產物保險公司八十五年三月五日簽准理賠之簽核表影本，載明
          肇事責任依幹線、支線分攤，認為再審被告應負較大之肇事責任。上開文
          書亦為再審被告所不爭執，是再審被告過失責任已無庸爭辯。況八十四年
          十二月十日發生車禍報出險時，再審被告並未向保險公司說明係再審原告
          闖紅燈，迄至八十五年三月五日經由保險公司依職權調查後，認定再審被
          告應負較大之肇事責任時，仍捨此重要事證，嗣理賠後三日（即八十五年
          三月八日）方於第一次警訊筆錄主張對方闖紅燈，顯違反常理，原確定判
          決卻對於再審被告應負過失之責任，捨之未採，適用法規顯有錯誤。
    （五）再審原告車輛受損與再審被告之過失有因果關係，再審被告應負侵權行為
          損害賠償責任，爰依法於不變期間內聲請再審，並請求如訴之聲明。
三、證據：除援用原審所提之證據外，並提出修理費用收據影本七張為證。
乙、再審被告方面：
一、聲明：求為判決再審原告之訴駁回。
二、陳述：除援用原審所提出之書狀及陳述外，補述其並未闖紅燈，且再審原告應和
    保險公司處理本件賠償而不應向其索賠等語。
丙、本院依職權調閱本院八十五年度訴字第一一四三號、八十六年度簡上字第一一五
    號及台灣高等法院台南分院八十六年度第五三三號民事卷宗。
    理      由
一、按再審之訴審理程序，首應審查再審之訴是否合法，即其合法要件是否具備，次
    應審查有無再審事由，須具備上述二要件後，始得進而為本案之審理程序。經查
    ，本院八十六年度簡上字第一一五號民事判決因不得上訴，於八十七年五月七日
    因宣判而告確定，再審原告嗣於同年五月六日收受原確定判決書後，方知悉再審
    之理由，此為本院依職權調閱前開民事卷宗查明屬實。其後再審原告於同年六月
    二日對原確定判決提起本件再審之訴，依民事訴訟法第五百條第二條但書之規定
    ，自再審原告知悉再審之理由起，尚未逾三十日之不變期間。又本件再審之訴未
    欠缺其他合法要件，其訴自屬合法，合先敘明。
二、本件再審原告提起再審之訴，主張：(1)本件因無法鑑定係何方闖紅燈，而原審未
    斟酌再審原告所舉證之客觀事實或依據經驗法則以推斷事實；又未命再審被告提
    出間接反證以推翻再審原告所提出之事證，即認定再審原告未盡舉證責任而為再
    審原告敗訴判決，係就足以影響於裁判之重要證物即再審原告所舉之客觀事實漏
    未斟酌，乃有適用法規顯有錯誤之再審理由。(2)從成功大學之鑑定報告所提及之
    行車記錄器顯示：再審原告之受僱人即聯結車駕駛莊順法駕車從三時二十五分至
    三時四十分之間，事故發生時之十五分鐘內，行車速度介於五十公里至七十三公
    里並參酌駕駛莊順法平日駕駛聯結車行駛肇事之台一線道路，因而對於路口紅綠
    燈之秒差甚為清楚。況斯時沿路大多採閃光號誌，設有紅燈之路口僅剩幾處，且
    車禍當時為深夜，北向車流量不大，而莊順法駕車於時速限制七十公里之路段，
    卻將行車時速自七十公里降至五十公里，可確認該駕駛人當日在市區內隨時注意
    遵守交通規則之行車速率限制，並無任何異常之情形，而原審漏未斟酌該聯結車
    上之行車記錄器，是對重要證物漏未斟酌。(3)從再審被告所駕自小客車之車損情
    形及與再審原告受僱人莊順法所駕聯結車之衝撞位置，可認再審被告確有高速行
    駛之客觀事實，原審先是就再審被告超速與否之事實，前後段認定矛盾，次又未
    斟酌上開重要事證，是原審之判決理由顯有矛盾並有重要證物漏未斟酌。(4)再審
    被告係由支線駕車駛入左前方有障礙物阻擋之幹線道路，非但未減慢速度，甚而
    以高速疾駛穿越道路，全然無視於莊順法所駕駛之聯結車已穿越交叉路口，此可
    從再審被告於肇事現場並無留有任何煞車痕可知。依此客觀證據顯可認定再審被
    告駕車闖紅燈為本件肇事之禍因，惟原審未斟酌全部卷證，亦未依再審原告主張
    之上開事證依職權為必要之調查，逕認再審原告未舉證，即係違反民事訴訟法第
    二百二十二條之規定，而有適用法規顯有錯誤之再審理由。(5)參以中央產物保險
    公司八十五年三月五日簽准理賠之簽核表影本，載明肇事責任依幹線、支線分攤
    ，認為再審被告應負較大之肇事責任，上開文書亦為再審被告所不爭執，是再審
    被告應負過失責任已無庸爭辯。原確定判決卻對於再審被告應負過失之責任，捨
    之未採，適用法規顯有錯誤。況八十四年十二月十日發生車禍報出險時，再審被
    告未向保險公司說明係再審原告闖紅燈，迄至八十五年三月五日經由保險公司依
    職權調查後，認定再審被告應負較大之肇事責任時，仍捨此重要事證，嗣理賠後
    三日（即八十五年三月八日）方於第一次警訊筆錄主張對方闖紅燈，顯違反常理
    ，就舉證法規上再審原告所舉證之事實，原審顯未斟酌。(6)再審原告之車輛受有
    損害與再審被告之過失有因果關係，再審被告應負侵權行為損害賠償責任等情，
    爰依民事訴訟法第四百九十六條第一項第一款、第二款、第四百九十七條之規定
    ，求為命（一）原確定判決廢棄。（二）右廢棄部分，再審被告應給付再審原告
    新台幣壹拾萬肆仟貳佰零元，及自起訴狀繕本送達翌日起至清償日止，按年
    息百分之五計算之利息之判決。
三、經查，本件再審原告提起再審之訴，係以(1)原判決就肇事原因之舉證法則上有適
    用法規顯有錯誤(2)針對再審被告駕車有無超速之事實，原審認定顯有錯誤及認定
    此部分之判決理由與主文顯有矛盾(3)原審漏未斟酌聯結車行車記錄器及全卷有關
    再審原告所舉之再審被告違規併再審原告之受僱人駕駛並無異常等客觀事實，而
    遽下判決，原審係就足以影響於判決之重要證物漏未斟酌等情事為再審理由。爰
    就本件再審之訴有無再審理由，茲論述如下：
（一）按判決確定後，發現原判決適用法規顯有錯誤，依民事訴訟法第四百九十六條
      第一項第一款規定，固得對該確定之終局判決提起再審之訴。惟所謂適用法規
      顯有錯誤者，係指確定判決所適用之法規顯然不合於法律規定，或與司法院現
      尚有效及大法官會議之解釋，或本院尚有效之判例顯然違反者而言，並不包括
      消極的不適用法規之情形在內；次所謂適用法規顯有錯誤者，不包括漏未斟酌
      證據及認定事實錯誤之情形在內，最高法院六十年台再字第一七Ｏ號、六十三
      年台上字第八八Ｏ號分別著有判例。又事實之真偽，應由事實審法院斟酌辯論
      意旨及調查證據之結果，依自由心證判斷之，苟其判斷並不違背法令，及不許
      當事人以空言指摘，最高法院二十一年上字第一二二八號亦有判例足資參照。
      經查：
      (1)本件事故肇致後，聯結車之母車筆直停於南北車道之內側車道，子車前端翻
        臥（側立）內側車道，幾與道路中央分隔島齊，後端則在外側車道，與道路
        呈近四十五度角橫臥態勢，南北車道上，遺有二道平行之剎車痕，其始點自
        交岔路口中央（已過中心點）之外側車道處開始，延伸至交岔路口北側之內
        側車道，左剎車痕長六十三點九公尺，右剎車痕長七十七點一公尺，右剎車
        痕與橫臥道路之聯結車子車相近者，此有員警繪製之現場圖可憑，並經證人
        即現場處理員警楊燈輝於另案（本院新市簡易庭八十五年度新調字第一Ｏ六
        號，再審原告與再審被告之保險公司間損害賠償事件）八十五年八月二日調
        解期日到庭到場供證明確（參該案卷宗第八十一頁）。此外，聯結車駕駛莊
        順法於警訊中之供述亦陳稱：其營業大貨車（查即聯結車）之剎車痕分別為
        六十三點九公尺，及七十七點一公尺無訛（本院新市簡易庭八十六年度新調
        字第一二五號卷宗第十四頁）；另案（本院八十五年訴字第一一五三號再審
        被告之保險公司與再審原告間損害賠償事件）承審法官於八十六年八月十四
        日履勘現場時，聯結車駕駛莊順法亦陳稱：其於事故發生時係行駛於外側車
        道等語。是現場圖所示之剎車痕始點與終點，併聯結車於事故發生後停放之
        位置均相吻合，足證肇事現場所亦留之二道剎車痕，應係再審原告受僱人莊
        順法駕駛聯結車於剎車時所呈現者無誤。
      (2)依據道路交通事故調告報告表（二），聯結車剎車痕長達六、七十公尺，換
        算車速應在七十公里以上，已逾限速七十公里之速限，速度不可謂不快；又
        南北向之台一線公路，自交岔路口起即往東北方向約呈三十度角延伸，其與
        東西向之一七八號公路之交界處，並有大型看板矗立，影響自東向西行進之
        車輛視線（現場照片及現場處理員警繪製之現場圖在卷可參），是再審原告
        之受僱人莊順法駕駛之聯結車與再審被告之自小客車，並非呈九十度角接近
        ，此所以再審被告車輛受損處在車頭之左側而非車頭之中央處之緣故。況再
        審被告見聯結車駛至，急忙間，將自小客車打轉往右（聯結車自其左側駛來
        ，轉向左側角度較小，不易完成），亦符合人性反應方向。又聯結車車速在
        七十公里以上，其每秒行車距離在十九公尺以上，而聯結車之母車（含車頭
        ）長十二公尺，母車與子車間為一百七十公分，合計十三點七公尺，此經另
        案之承審法院丈量明確（八十六年上字五三三號侵權行為損害賠償事件，承
        審法院於八十六年八月十四日履勘現場之勘驗筆錄可稽），則再審被告行進
        至交岔路口，因受大型看板阻擋視線，實無法預知聯結車即將駛至。是其繼
        續駛入交岔路口，突見聯結車亦同時進入該路口，綜合聯結車速度及其車長
        ，依常情判斷兩車駕駛之反應時間應不足一秒，此刻聯結車駕駛莊順法開始
        剎車，並留下剎車痕，再審被告則將車輛往右打轉，致車輛左側受損，而兩
        車碰撞點即為自聯結車車頭起十三公尺處，即子車之右側前叉者，此亦符合
        物理原則。
      (3)證人即現場處理員警楊燈輝於另案（本院新市簡易庭八十五年度新調字第一
        Ｏ六號再審原告與再審被告之保險公司間損害賠償事件）八十五年八月二日
        調解期日亦到庭結證稱：聯結車駕駛莊順法於事故肇故後，現場處理員警到
        場做事故調查，再審被告及其父母當場一致指責是再審原告之受僱人莊順法
        闖紅燈，並且說再審被告的車速也很快，所以他的車子才會向右轉後停在路
        旁，而莊順法在現場始終都沒有講到車禍發生的情形，一直等派出所做筆錄
        時，莊順法聯絡公司，才推說是對方闖紅燈等情（參該案卷宗第八十一頁）
        。是聯結車駕駛莊順法於事故發生後之現場，面對再審被告及其父母歸究肇
        事責任之指責，竟未立即反駁，嗣於與其公司人員聯絡後，方才表示係再審
        被告闖紅燈，此與一般常情對於他人不當之責任歸究，必然即予以反駁之情
        理顯然不合，聯結車駕駛莊順法與其公司人員會商後，方才否認闖紅燈者，
        其陳述與情理顯然有違，尚難遽信。
      (4)本件事故肇致時，現場交通號誌正常，再審原告受僱人莊順法所駕駛聯結車
        於事故發生前十餘分鐘內，車速均維持在五十至七十餘公里之間，並無車輛
        暫停情形，其於事故發生時，緊急剎車時之車速超過七十公里者，此有再審
        原告提出行車紀錄器內之車速記錄片可參（本院八十五年度訴字一一四三號
        再審被告之保險公司與再審原告間損害賠償事件，該卷宗第一七一頁），而
        依現場道路分佈情況，南北車道之台一線公路為幹線道，一七八號公路由東
        而至之車道為支線道，且交界處並有大型看板矗立，妨礙東西向道路之視線
        ，依一般駕駛人習性，支線道駕駛人若非有十足把握，鮮有冒然通過之情形
        ；而再審原告受僱人莊順法駕駛聯結車一路維持在五十至七十餘公里之時速
        行進，且係行駛於幹線道上，視野亦較良好，其於經過事故發生現場，依其
        當日駕駛之習性，持續通過交岔路口，亦屬平常；是以本件事故之發生，以
        再審被告行駛於支線道，見其交通號誌轉為綠燈可通行，乃繼續行駛進入交
        岔路口，上訴人莊順法駕駛聯結車見號誌轉為紅燈時，仍依其當日駕車順暢
        之經驗，繼續通過交岔路口之情形，為可採信，此亦足以印證說明，何以聯
        結車駕駛莊順法於員警到場處理後，面對再審被告及其父母歸究肇事責任之
        指責，竟未立即反駁，嗣後與其公司人員聯絡後，方才對於他人責任歸究之
        指責予以反駁之反常情節之原因矣，是聯結車駕駛莊順法闖紅燈者，與前述
        各情節較為吻合。
      (5)綜上所述，原審法院綜合全卷資料及調查證據之結果並參酌財團法人成大研
        究發展基金會對本件車禍所為之鑑定：「莊順法為職業駕駛人，駕駛聯結車
        超速且未依號誌指示行駛，為肇事原因，應該為本件車禍負完全責任」等語
        ，乃於原確定判決中（理由欄二、三）認定：「原告之受僱人莊順法駕駛聯
        結車行經肇事路口時，該行經車道為綠燈，路權應歸屬原告，被告駕車闖越
        紅燈過失撞及聯結車乙事，既為被告所否認，且此為對原告有利之事實，其
        即應就此負舉證之責；惟原告不能舉證以實其說等情，並據以認定原告於該
        審關於此部份之主張，尚非可取，是其所請求被告應負損害賠償責任，即屬
        無據。」等語，核與前述事實，並不相違背，尚難遽謂原審判決有何違背經
        驗法則、適用法規顯有錯誤之情形。又法院審理結果所為之判決，乃係斟酌
        全辯論意旨及調查證據之結果，依自由心證所做之判斷，原審判決事實認定
        既無悖離經驗法則，又不違反舉證法則，此外，再審原告又無舉出原確定判
        決所適用之法規有何不合於法律規定，或與司法院現尚有效及大法官會議之
        解釋，或本院尚有效之判例顯然違反者，僅空言指摘原審未斟酌舉證者所舉
        證之客觀事實並依據經驗法則以推斷事實，與上揭判例意旨即有未合，是原
        確定判決，並不具有適用法規顯有錯誤之再審事由。
（二）次按，所謂判決理由與主文顯有矛盾，係指判決依據當事人主張之事實，認定
      其請求或對造抗辯為有理由，而為主文為相反意思之諭知而言；且需判決理由
      與主文相抵觸甚為顯然者，始足當之，最高法院八十年台再字第一三Ｏ號判例
      參照。本件再審原告以原審確定判決理由第三前段先認為再審被告若有超速，
      亦僅係違反道路交通安全規則，與本件車禍無相當因果關係；後段復又認定並
      無何證據證明再審被告超速，前後理由並不一致，又原審判決對於上開重要事
      證未予斟酌，判決理由顯有矛盾云云。惟查，本件車禍肇事原因，原審認定主
      要涉及路權歸屬之問題，已如前述，因而於確定判決理由欄先認定再審被告是
      否有超速之情事，亦與路權歸屬何人之認定無關；次因再審原告就再審被告超
      速與否，多所論述，乃於後段表示再審原告就此部分亦無法舉證以實其說之意
      見，原判決認定事實並無任何矛盾之處。又原確定判決於理由第三段予以論駁
      再審原告主張再審被告超速係本件肇事原因等情，並不足採，並於主文諭知駁
      回再審原告所提之上訴，其論駁理由與主文亦無相違背，參酌前揭判例意旨，
      再審原告以原確定判決有判決理由與主文顯有矛盾之情事，而據為再審理由，
      亦要非有理。
（三）又按民事訴訟法第四百九十七條所規定之就足以影響於判決之重要證物漏未斟
      酌，係指第二審言詞辯論終結前，已經存在並已為聲明之證據，第二審確定判
      決未調查，且未於判決理由中說明其無調查、斟酌之必要或雖經調查而未於判
      決中斟酌者而言。本件再審原告主張原審未調查再審原告之受僱人莊順法所駕
      駛聯結車之行車記錄器（即其所稱之行車速率表）；亦未斟酌再審原告就再審
      被告超速之事實及再審被告於肇事後報出險時，並未即時對保險公司表示再審
      原告闖紅燈等情所舉之客觀事實；又無命被告提出間接反證以推翻原告之事證
      ，即認原告之主張未盡舉證責任等證物，其所為論斷即具有就足以影響於裁判
      之重要證物，漏未斟酌云云。惟查，行車記錄器僅能證明聯結車之行車速率為
      若干，而本件肇事原因非肇因於兩造何方有超速之事實，足見行車速率表尚難
      認係屬本條所指足以影響於判決之重要證物。再參以再審被告之保險公司即中
      央產物保險公司所為之理賠調查報告，係其調查之經過及該公司對肇事責任之
      意見，原確定判決亦表明僅係該公司內部認定之決定，尚難據以作為認定被上
      訴人過失責任之證據，亦難謂本條所示之重要證物。況證人即現場處理員警楊
      燈輝亦表示事故發生後，其到場做事故調查，再審被告及其父母均有指責對方
      闖紅燈等語，並非如再審原告所述：再審被告未立即執此以釐清責任之情形。
      再者，所謂證物，兼指文書、與文書效用相同之物件及勘驗物而言，再審原告
      僅以原審並未審酌其所舉之「間接事實」及其所推論之經驗法則，而據為再審
      理由，揆諸前開說明，與上揭法條所指之足以影響於判決之重要證物漏未斟酌
      ，尚有不合，自難憑採。
四、末按，再審之訴，顯無再審理由者，得不經言詞辯論，以判決駁回之，民事訴訟
    法第五百零二條第二項定有明文。綜上，本件再審原告主張原確定判決有民事訴
    訟法第四百九十六條第一項第一款、第二款及第四百九十七條規定之再審理由，
    並不足採，是原審判決即本院八十六年度簡上字第一一五號之確定終局判決並無
    再審原告主張之再審事由。從而，再審原告據以提起本件再審之訴，請求廢棄原
    確定判決，並為其有利之判決，顯無理由。揆之上開說明，自得不經言詞辯論，
    逕以判決駁回之。
五、據上論結，本件再審之訴為顯無理由，依民事訴訟法第五百零二條第二項、第七
    十八條，判決如主文。
中      華      民      國    九十      年      二      月    二十七    日
                                        臺灣臺南地方法院民事第二庭
~B審判長法官  蔡  美  美
~B法      官  蔡  孟  珊
~B法      官  王  慧  娟
右正本證明與原本無異
本判決不得上訴。
中      華      民      國    九十      年      三      月      二      日
~B法院書記官  沈  建  杉


司法院資訊處製作；財團法人民間司法改革基金會備份。
